臺灣屏東地方法院民事裁定　　　　　　100年度家聲字第216號
聲　請　人　陳美枝
相　對　人　陳侯玉霞
上列聲請人聲請處分受監護宣告人之不動產事件，本院裁定如下
：
    主  文
准許聲請人處分如附表所示受監護宣告人陳侯玉霞所有之土地。
聲請程序費用新台幣壹仟元由受監護宣告人陳侯玉霞之財產負擔
。
    理  由
一、按監護開始時，監護人對於受監護人之財產，應依規定會同
    遺囑指定、當地直轄市、縣（市）政府指派或法院指定之人
    ，於二個月內開具財產清冊，並陳報法院；而於前開財產清
    冊開具完成並陳報法院前，監護人對於受監護人之財產，僅
    得為管理上必要之行為，民法第1099條第1 項及第1099條之
    1 規定甚明。又按監護人對於受監護人之財產，非為受監護
    人之利益，不得使用、代為或同意處分。監護人為下列行為
    ，非經法院許可，不生效力：一、代理受監護人購置或處分
    不動產，民法第1101條第1 項、第2 項第1 款分別定有明文
    。
二、本件聲請意旨略以：聲請人陳美枝之母即相對人陳侯玉霞業
    經本院以98年度禁字第160 號民事裁定宣告為受監護宣告人
    ，並選定其子陳財堯為監護人、指定陳美蓮為會同開具財產
    清冊之人；嗣陳財堯於100 年6 月22日死亡，經本院以100
    年度監字第89號民事裁定選定聲請人擔任監護人。相對人繼
    承其父親遺留之不動產，因相對人兄弟姊妹多人，導致每人
    繼承持份甚少，經協議歸其中一人所有，故有處分相對人不
    動產之必要，聲請人目前在安養院，每月約支出2 萬元，由
    相對人子女共同分攤，相對人名下尚有一間房子，爰聲請處
    分相對人所有坐落屏東縣林邊鄉○○段152-4 、152-5 、15
    2-9 、163-1 、163-4 、163-5 地號之土地等情。
三、經查，相對人經本院以98年度禁字第160 號裁定宣告為受監
    護宣告人，並選定其子陳財堯為監護人、指定陳美蓮為會同
    開具財產清冊之人，嗣因陳財堯死亡，經本院以100 年度監
    字第89號民事裁定由聲請人擔任監護人，並於100 年11月28
    日會同向本院陳報受監護宣告人陳侯玉霞之財產清冊等情，
    業據聲請人提出土地登記第一類謄本6 份、本院100 年度監
    字第89號民事裁定影本、財政部臺灣省南區國稅局財產歸屬
    資料清單、財產清冊各1 件為憑，是聲請人此部分主張堪信
    為真實。又相對人在安養院之安養費用每月新臺幣20,000元
    ，有聲請人及相對人其他子女共同支付，而相對人名下繼承
    之不動產，因持份甚少，經與其他繼承人協議移轉登記歸一
    人所有，相對人名下尚有其他不動產等情，亦據聲請人到庭
    陳述明確，是聲請人聲請處分相對人所有上開不動產，核屬
    生活上照顧所必要，且對受監護宣告人並無不利，聲請人請
    求許可處分上開不動產，核無不合，應予准許。
四、依非訟事件法第24條第1 項，裁定如主文。
中    華    民    國  100     年    12    月    9    日
                        家事庭法  官  廖文忠
以上正本係照原本作成。
如不服本裁定應於送達後10日內向本院提出抗告狀，並繳納抗告
費新臺幣1,000元。
中    華    民    國  100     年    12    月    9    日
                              書記官  林鴻仁
附表：
    ┌─────────────┬──────┬────────────┐
    │ 土 地 地 號              │ 面      積 │ 權利範圍               │
    │                          │（平方公尺）│                        │
    ├─────────────┼──────┼────────────┤
    │屏東縣林邊鄉○○段152-4號 │487.39      │0000000000分之00000000  │
    ├─────────────┼──────┼────────────┤
    │屏東縣林邊鄉○○段152-5號 │42.58       │000000000分之00000000   │
    ├─────────────┼──────┼────────────┤
    │屏東縣林邊鄉○○段152-9號 │376.91      │000000000分之00000000   │
    ├─────────────┼──────┼────────────┤
    │屏東縣林邊鄉○○段163-1號 │88.57       │0000000000分之00000000  │
    ├─────────────┼──────┼────────────┤
    │屏東縣林邊鄉○○段163-4號 │5.53        │000000000分之00000000   │
    ├─────────────┼──────┼────────────┤
    │屏東縣林邊鄉○○段163-5號 │49.79       │000000000分之00000000   │
    └─────────────┴──────┴────────────┘